　　　　　　臺灣高雄地方法院交通事件裁定
原處分機關　交通部公路總局高雄區監理所
異　議　人　莊士毅
上列異議人即受處分人因違反道路交通管理處罰條例案件，對於
交通部公路總局高雄區監理所中華民國99年8 月13日所為之處分
（原處分：高監自裁字第裁80-N00000000號），聲明異議，本院
裁定如下：
    主  文
異議駁回。
    理  由
一、聲明異議意旨略以：異議人即受處分人莊士毅於民國98年7
    月31日凌晨22時20許，因酒後駕車，撞擊車牌號碼3926-UM
    號自用小客車，致該車駕駛人鄭建昌死亡，交通部公路總局
    高雄區監理所，以異議人違反道路交通安全規則第114 條第
    2 款關資「汽車駕駛人有飲用酒類或其他類似物後其吐氣所
    含酒精濃度超過每公升0.25毫克者，不得駕車」之規定，裁
    決異議人罰鍰新臺幣19,500元，吊銷駕駛執照。惟參諸取締
    酒後駕車標準程序暨處罰法令規定第2 點第1 項前段規定「
    違反交通法規未觸犯刑法者，檢測呼氣酒精濃度超過每公升
    0.25毫克以上，介於0.27毫克以下者，考量酒測儀器誤差值
    ，得以勸導代替舉發」，準此，道路交通安全規則第114 條
    第2 款所稱「飲用酒類吐氣所含酒精濃度超過每公升0.25毫
    克」，應扣除酒測儀器誤差值0.02毫克，方屬道路交通管理
    處罰條例第35條第1 項第1 款所謂「酒精濃度超過規定標準
    」云云。
二、按汽車駕駛人飲用酒類或其他類似物後其吐氣所含酒精濃度
    超過每公升0.25毫克或血液中酒精濃度超過百分之0.05以上
    者，不得駕車；又汽車駕駛人，駕駛汽車經測試檢定酒精濃
    度超過規定標準者，處15,000元以上60,000元以下罰鍰，並
    當場移置保管其車輛及吊扣其駕駛執照1 年；因而肇事致人
    受傷者並吊扣其駕駛執照2 年；致人重傷或死亡者，吊銷其
    駕駛執照，並不得再考領；汽車駕駛人，曾依第35條第1 項
    規定吊銷駕駛執照者，終身不得考領駕駛執照；又及汽車駕
    駛人，有第35條第1 項規定之情形者，應接受道路交通安全
    講習，道路交通安全規則第114 條第2 款、道路交通管理處
    罰條例第35條第1 項第1 款、第67條第1 項本文、第24條第
    1 項第2 款分別定有明文。
三、經查：
（一）本件異議人在98年7 月31日凌晨0 時20分，在高雄縣仁武
      鄉○○路與成功路口，飲用酒類後駕駛上開車號1416-NY
      號自用小客車，於駕車過程中因過失肇事致人死  亡，就
      過失致死罪部分，業經法院判處有期徒刑6 月確定，至於
      飲用酒類駕車罪部分，則因無法證明其有不能安全駕駛之
      情形，經檢察官不起訴處分在案等情，98年度偵字第2576
      2 號不起訴處分書、臺灣高等法院被告前案紀錄表各1 份
      在卷可稽，而異議人為考領有小型車普通駕駛執照之人，
      其於案發當日為警實施酒測，測得呼氣酒精濃度0.26 毫
      克，當場掣單舉發，復經原處分機關以汽車駕駛人酒精濃
      度超過規定標準（0.25至0.4 ）因而肇事致人死亡，裁處
      異議人罰鍰19,500元，吊銷駕駛執照，並應參加道路交通
      安全講習，且自吊銷之日起終身不得重新考領駕駛執照乙
      節，亦有交通部公路總局高雄區監理所99年8 月13日高監
      自裁字第裁80-N00000000號裁決書、高雄市政府警察局高
      警交字第N00000000 號舉發違反道路交通事件管理事件通
      知書影本、酒測值紀錄單，復為異議人所不爭執，是上開
      事實，均堪以認定。
（二）異議人固辯稱違反道路交通管理事件統一裁罰基準及處理
      細則第12條第1 項第12款規定「行為人有下列情形之，而
      未嚴重危害交通安全、秩序或發生交通事故，且情節輕微
      ，以不舉發為適當者，交通勤務警察或依法令執行交通稽
      查任務人員得對其施以勸導，免以舉發：十二、駕駛汽車
      經測試檢定，其吐氣所含酒精濃度超過規定之標準值未逾
      每公升0.02毫克」，然本件異議酒後駕車肇事致人於死，
      不僅人命關天，且其過失致死犯行，業經法院判刑確定，
      如此難謂異議人所為，未嚴重危害交通安全及秩序，或謂
      其屬情節輕微，而得以勸導代替舉發。從而，原執行交通
      稽查任務人員未以勸導代替舉發，並由交通部公路總局高
      雄區監理所依舉發而為裁決，舉發及裁決過程，均核無不
      當之情形。
（三）異議人復辯稱測得其呼氣酒精濃度結果，應計算每公升0.
      02毫克的誤差值，並舉出取締酒後駕車標準程序暨處罰法
      令規定第2 點第1 項前段關於「違反交通法規未觸犯刑法
      者，檢測呼氣酒精濃度超過每公升0.25毫克以上，介於0.
      27毫克以下者，考量酒測儀器誤差值，得以勸導代替舉發
      」之規定為證，惟查該第2 點第1 項前段亦規定「違反交
      通法規『未觸犯刑法者』」為該條適用前提，同條亦明定
      「『得』以勸導代替舉發」等語，是交通稽查執行人員，
      自有裁量空間，「得」為舉發或不舉發，設若如異議人所
      述，該條規定即可推斷呼氣酒精濃度結果，所有酒測儀器
      均有每公升0.02毫克的誤差值，何以該條又設有「違反交
      通法規『未觸犯刑法』」及「『得』以勸導代替舉發」之
      規定，使「有觸犯刑法」之違規者，不能計算每公升0.02
      毫克誤差值，並授與交通稽查人員有舉發與否裁量權，顯
      然該條並非宣示所有酒測儀器測試結果，均有0.02毫克誤
      差值甚明，異議人執此為辯，容有誤會。
（四）異議人又辯稱依據呼氣酒精測試器及分析儀檢定檢查技術
      規範第3.5 節附表2 規定，呼氣酒精濃度測試結果介於每
      公升0.25毫克至2 毫克範圍內，檢定公差為正負5%，並舉
      出該呼氣酒精測試器及分析儀檢定檢查技術規範1 份為證
      ，並主張其本件測得呼氣中酒精濃度每公升0.26毫克，計
      算正負5%檢定公差，異議人呼氣中酒精濃度介於每公升0.
      2475毫克至0.2725毫克之間，不必然超過每公升0.25 毫
      克云云。然查該異議人所提出該技術規範第3.5 節附表3
      顯示，在重復性測試之情形下，呼氣酒精濃度量測結果介
      於每公升0.25毫克至2 毫克之間，相對標準差應小於1.75
      % ，復經本院函詢財團法人台灣電子檢驗中心，據其回覆
      ：「呼氣酒精測試器完成各項測試後，其量測結果須依表
      2 檢定公差之規定，允許有正負5%誤差，及表3 重復性之
      規定，允許有小於1.75% 誤差，最後再進行合格與否之判
      定」，有財團法人台灣電子檢驗中心100 年1 月14日(10
       0) 台電檢量字第30號函文各1 紙在卷可憑，足認經合格
      檢定之酒精濃度測試器，均應有小於1.75% 誤差，而非如
      異議人所述為小於5%誤差，而本件測試異議人呼氣中酒精
      濃度之儀器，領有檢定合格證書，且在異議人測試時尚有
      有效期間內，有經濟部標準檢驗局呼氣酒精測試器檢定合
      格證書1 紙在卷可憑，堪認測試異議人呼氣中酒精濃度應
      有小於1.75% 誤差，如此計算本件異議人測得呼氣中酒精
      濃度為每公升0.26毫克的結果，縱以最大誤差值1.75% 計
      算，被告呼氣中酒精濃度亦介於每公升0.25545 毫克至
      0.26455 毫克間，顯然已逾每公升0.25毫克之標準，異議
      人執前詞為辯，主張自己呼氣中酒精濃度未逾每公升0.25
      毫克，容有誤會。
四、綜上所述，異議人既有酒後駕車之違規事實，且其所辯洵無
    可採，均已如前述。從而，原處分機關以異議人有汽車駕駛
    人酒精濃度超過規定標準因而肇事致人死亡之違規事實，裁
    處罰鍰19,500元，吊銷駕駛執照，並應參加道路交通安全講
    習，且自吊銷之日起終身不得考領駕駛執照，核無不當，本
    件異議為無理由，應予駁回。
據上論斷，應依道路交通案件處理辦法第19條規定，裁定如主文
。
中    華    民    國    100    年    3    月    31    日

                  刑事第八庭    法  官  陳俊宏
以上正本證明與原本無異。
如不服本裁定應於送達後5日內向本院提出抗告狀。
中    華    民    國    100    年    3    月    31    日
                                書記官  胡美儀